【裁判字號】    99,抗,1083
【裁判日期】    991028
【裁判案由】    續行訴訟
【裁判全文】
臺灣高等法院民事裁定                  99年度抗字第1083號
抗   告   人  盛香珍食品股份有限公司
兼法定代理人  辛○○
抗   告   人  庚○○
上列抗告人因與相對人富邦產物保險股份有限公司等38人（見本
院卷第2頁）間聲請續行訴訟事件，對於中華民國99年3月19日臺
灣士林地方法院95年度訴字第 963號所為裁定提起抗告，本院裁
定如下：
    主  文
抗告駁回。
抗告訴訟費用由抗告人負擔。
    理  由
一、按當事人兩造無正當理由遲誤言詞辯論期日者，除別有規定
    外，視為合意停止訴訟程序；又前項訴訟程序停止間，法院
    於認為必要時，得依職權續行訴訟，如無正當理由兩造仍遲
    誤不到者，視為撤回其訴或上訴，民事訴訟法第191條第1項
    前段、第2項定有明文。 所謂兩造遲誤言詞辯論期日，係指
    當事人兩造受合法通知，均無正當理由，未於言詞辯論期日
    到場，或到場不為辯論之情形而言（最高法院70年台上字第
    3904號判例參照）。又當事人如以租用之郵局專用信箱作為
    送達處所並向法院陳明後，法院自應向該郵局專用信箱為送
    達，且以應受送達文書到達該郵局專用信箱時為送達之時，
    不因受送達人未至郵局開啟該專用信箱實際取出，或未依置
    於專用信箱內之通知單或通知小牌所示向郵局領取郵件而有
    不同（最高法院91年度台抗字第689號裁定參照）。
二、本件抗告人在原法院起訴請求相對人損害賠償事件，經查：
    (一)關於相對人富邦產物保險股份有限公司、卯○○、寅○○
      、辰○○○、未○○、戊○○、癸○○、己○○、巳○○
      、子○○、甲○○、丑○○、高林（James P. Collins）
      、典可（Michael S. Danko）、 西蒙（Gary L. Simms）
      、雅曼尼（Niall Gordon Yamane）、伊拉德（George W.
      Ellard）、米雪兒遺產信託 （The Estate of  MICHELLE
      ENRILE）、伊邦（YVONNE ENRILE）、吉爾 （GIL ENRILE
      ）、莎菈（SARAH ENRILE）、史提芬（STEPHANIE ENRILE
      ）、歐利聯合律師事務所（O'REILLY,COLLINS&DANKO）、
      歐瑞利（O'Reilly）、安德魯．瓊奇（ANDREW JONCICH）
      部分：
      1.原法院民國（下同）98年8 月18日言詞辯論期日：
        (1)原法院98年 8月18日言詞辯論期日通知，業已寄送抗
          告人之訴訟代理人及複代理人所陳報之送達處所即臺
          北郵政 117-317號信箱，收件人分別為訴訟代理人連
          名慧、楊惠君、王詩磐、倪沛恩、劉珮瀅及複代理人
          魏莉嫻、謝諒獲律師，並於98年 7月28日到達郵局專
          用信箱（見原法院卷(二)178至186頁）。雖上開言詞辯
          論期日通知未據各該收件人領取，惟依前揭說明，應
          認已於98年 7月28日合法送達於抗告人。乃抗告人無
          正當理由遲誤98年8月18日言詞辯論期日（見同卷237
          頁）。
        (2)相對人富邦產物保險股份有限公司、卯○○、寅○○
          、辰○○○、未○○、戊○○、癸○○、己○○、鄭
          基男、子○○、甲○○共同委任之訴訟代理人許智婷
          律師於原法院98年 8月18日言詞辯論期日雖到場，但
          不為辯論（見原法院卷(一)323至330頁、 卷(二)66、243
          頁）；另相對人丑○○、高林（James P. Collins）
          、典可（Michael S.Danko）、西蒙（Gary L. Simms
          ）、雅曼尼（Niall Gordon Yamane）、伊拉德（Geo
          rge W.Ellard）、 米雪兒遺產信託（The Estate of
          MICHELLE ENRILE）、伊邦（YVONNE ENRILE）、吉爾
          （GIL ENRILE）、莎菈（SARAH ENRILE）、史提芬（
          STEPHANIE ENRILE）、歐利聯合律師事務所（O'REIL
          LY,COLLINS&DANKO）、歐瑞利（O'Reilly）、安德魯
          ．瓊奇（ANDREW JONCICH）均經合法通知而未於該期
          日到場 （見原法院卷(二)164、192至196、237至242頁
          ）。是上開相對人均無正當理由，遲誤98年 8月18日
          言詞辯論期日。
        (3)依民事訴訟法第191條第1項前段規定，抗告人與上開
          相對人間應視為合意停止訴訟程序。
      2.嗣原法院認為有必要，依職權續行訴訟，再次指定98年
        9月29日言詞辯論期日：
        (1)經原法院合法通知抗告人（見原法院卷(二)253至260頁
          ），抗告人無正當理由仍遲誤不到場（見同卷 272頁
          ）。
        (2)相對人富邦產物保險股份有限公司、卯○○、寅○○
          、辰○○○、未○○、戊○○、癸○○、己○○、鄭
          基男、子○○、甲○○共同委任之訴訟代理人許智婷
          律師雖到場，但仍不為辯論（見原法院卷(二) 278頁）
          ；另相對人丑○○、高林（James P. Collins）、典
          可（Michael S.Danko）、 西蒙（Gary L.Simms）、
          雅曼尼（Niall Gordon Yamane）、 伊拉德（George
          W.Ellard）、米雪兒遺產信託（The Estate of MICH
          ELLE ENRILE）、 伊邦（YVONNE ENRILE）、 吉爾（
          GIL ENRILE）、莎菈（SARAH ENRILE）、史提芬（ST
          EPHANIE ENRILE）、歐利聯合律師事務所（O'REILLY
          ,COLLINS&DANKO）、歐瑞利（O'Reilly）、  安德魯
          ．瓊奇（ANDREW JONCICH）均經合法通知，仍未於該
          期日到場 （見原法院卷(二)261、247至252、273至277
          頁）。
        (3)則抗告人對於上開相對人起訴部分，已因雙方於98年
          8月18日、98年9月29日言詞辯論期日不到場或到場不
          為辯論，應視為撤回其訴。
    (二)關於相對人壬○○、午○○部分：
      抗告人與相對人壬○○、午○○均經合法通知，無正當理
      由遲誤原法院98年 9月29日言詞辯論期日（見原法院卷(二)
      253至260、262、263、265、266頁），應視為合意停止訴
      訟程序。經原法院認為有必要，依職權續行訴訟，再次指
      定99年 2月23日言詞辯論期日，抗告人與相對人壬○○、
      午○○亦均經合法通知，無正當理由仍遲誤不到場（見原
      法院卷(三)141至159頁）。則抗告人對於相對人壬○○、午
      ○○起訴部分，亦已因雙方於98年9月29日、99年2月23日
      言詞辯論期日不到場，應視為撤回其訴。
    (三)關於相對人維因堡聯合律師事務所（WEINBERG,ZIFF&MILL
      ER）、維因堡（David C. WEINBERG）、里虎（Harvey L.
      Ziff）、米勒（Michael Patiky MILLER）、 波山（Anne
      Bossang）、金．瓊奇（KIM JONCICH）、德文˙瓊奇遺產
      信託（The Estate of DEVEN JONCICH）、 金捷夫遺產信
      託（The Estate of JEFFREY JING）、丙○○（譯音，HO
      NGLI JING）、乙○○（譯音，AIBING LI）部分：
      抗告人與上開相對人均經合法通知，無正當理由遲誤原法
      院98年 6月17日言詞辯論期日（見原法院卷(二)67至69、83
      至89、117至127頁），應視為合意停止訴訟程序。經原法
      院認為有必要，依職權續行訴訟，再次指定99年1月27日
      言詞辯論期日，抗告人與上開相對人亦均經合法通知，無
      正當理由仍遲誤不到場（見原法院卷(三) 6至17、60至72頁
      ）。則抗告人對於上開相對人起訴部分，亦已因雙方於98
      年6月17日、99年1月27日言詞辯論期日不到場，應視為撤
      回其訴。
三、依上所述，抗告人在原法院對於相對人之訴，應視為撤回，
    致其訴訟繫屬消滅，已無從續行訴訟。茲抗告人提出「異議
    、抗告及上訴理由狀」，應認係聲請續行訴訟（最高法院64
    年台抗字第43號判例參照），自屬無據。從而原裁定駁回抗
    告人所為續行訴訟之聲請，並無不合。抗告意旨泛言指摘原
    裁定不當，聲明廢棄，為無理由。
四、據上論結，本件抗告為無理由，依民事訴訟法第495條之1第
    1項、第449條第1項、第95條、第78條、第85條第1項前段，
    裁定如主文。
中    華    民    國    99    年    10    月    28    日
                    民事第五庭
                        審判長法  官  林鄉誠
                              法  官  曾部倫
                              法  官  梁玉芬
正本係照原本作成。
本裁定除以適用法規顯有錯誤為理由外，不得再抗告。如提起再
抗告，應於收受後10日內委任律師為代理人向本院提出再抗告狀
。並繳納再抗告費新台幣１千元。
中    華    民    國    99    年    10    月    29    日
                              書記官  常淑慧

司法院資訊處製作；財團法人民間司法改革基金會備份。
